ACORDAO-COMPLETO-2422555

ACÓRDÃO DE RELAÇÃO

ACÓRDÃO DE RELAÇÃO 2153/2020 ATA 31/2020 - PLENÁRIO

Acórdão 2153/2020-TCU-Plenário
Considerando se tratar de representação acerca de possíveis irregularidades ocorridas no Pregão Eletrônico 13/2020, promovido pelo Banco do Nordeste do Brasil S.A., com o objetivo de contratar empresa de tecnologia da informação para prestar serviços na operação do Service Desk em 1º e 2º níveis, de modo a atender às demandas de TI dos usuários internos e parceiros do Banco do Nordeste, de forma remota e presencial;
Considerando que a representação preenche os requisitos de admissibilidade, nos termos da análise de peça 4;
Considerando que o Banco do Nordeste atualmente possui contrato cujo objeto se equipara ao ora em exame e cuja vigência só findará em maio de 2021;
Considerando os novos critérios operacionais recentemente implementados em pregões eletrônicos pelo sistema Compras Governamentais, não mais disciplinam tempos mínimos entre os lances;
Considerando o Decreto 10.024/2019, que regulamenta o pregão eletrônico na esfera federal, protege o certame de robôs na disputa da fase de lances ao acabar com o modo de disputa randômico (ou aleatório) e instituir o modo de disputa aberto; 
Considerando que o edital do certame não deveria dispor sobre intervalos entre lances, uma vez que o sistema Compras Governamentais é o instrumento que controla, na prática, esse critério, não tendo o Banco do Nordeste competência sobre o tema;
Considerando que não se verificou, no caso concreto, restrição à competitividade ou a ocorrência de prejuízo ao interesse público ou afronta ao ordenamento jurídico;
Considerando que não restaram caracterizados os pressupostos para concessão de medida cautelar, nos termos da análise empreendida na peça 4;
Os Ministros do Tribunal de Contas da União ACORDAM, por unanimidade, com fundamento no art. 43, inciso I, da Lei 8.443/1992, arts. 143, inciso III; 235 c/c o art. 237, VII e parágrafo único, todos do Regimento Interno/TCU, em conhecer da presente representação, por preencher os requisitos de admissibilidade, para, no mérito, considerá-la improcedente, em indeferir o pedido de concessão de medida cautelar formulado pela representante, ante a inexistência dos elemento necessários para sua adoção, em adotar a medida a seguir, e em dar ciência desta deliberação ao Banco do Nordeste e à representante, juntamente com a instrução (peça 4) , de acordo com os pareceres emitidos nos autos.
1. Processo TC-Processo 025.801/2020-1 (REPRESENTAÇÃO) 
	1.1. Órgão/Entidade: Banco do Nordeste do Brasil S.A.
	1.2. Relator: Ministro Bruno Dantas
	1.3. Representante do Ministério Público: não atuou
	1.4. Unidade Técnica: Secretaria de Controle Externo de Aquisições Logísticas (Selog) .
	1.5. Representação legal: Maria das Graças Vuolo Sajovic Stefanini e outros, representando Stefanini Consultoria e Assessoria em Informática S.A. 
	1.6. Dar ciência ao Banco do Nordeste do Brasil S.A., com fundamento no art. 9º, inciso I, da Resolução - TCU 315/2020, sobre as seguintes impropriedades/falhas, identificadas no Pregão Eletrônico 13/2020, para que sejam adotadas medidas internas com vistas à prevenção de outras ocorrências semelhantes:
	1.6.1. Previsão editalícia (item 7.3) indevida de intervalo temporal entre lances por ocasião da realização de pregões na forma eletrônica, ante a ausência de previsão legal e normativa sobre a matéria, a saber o Decreto 10.024/2019 e os efeitos decorrentes da revogação da IN - SLTI/MP 3/2011 pela IN - Seges/ME 210/2019.

Banco do Nordeste do Brasil S.A.

BRUNO DANTAS

Não atuou

REPRESENTAÇÃO (REPR)

Secretaria de Controle Externo de Aquisições Logísticas (Selog).